【裁判字號】    98,交抗,244
【裁判日期】    980512
【裁判案由】    聲明異議
【裁判全文】
臺灣高等法院高雄分院刑事裁定         98年度交抗字第244號
抗  告  人
受 處 分人    甲○○
上列抗告人因違反道路交通處罰條例聲明異議案件，不服臺灣屏
東地方法院中華民國98年2 月12日裁定（98年度交聲字第1 號）
，提起抗告，本院裁定如下：
    主  文
原裁定撤銷，發回臺灣屏東地方法院。
    理  由
一、按受處分人不服道路交通管理處罰條例第8 條主管機關所為
    之處罰，得於接到裁決書之翌日起20日內，向管轄地方法院
    聲明異議，又聲明異議，應以司法狀紙敘述異議之理由，提
    出於原處分機關為之。原處分機關應於接受異議書狀後5 日
    內，將該案卷宗及有關證物，送交該管地方法院或其分院交
    通法庭。依道路交通管理處罰條例第87條規定向管轄法院聲
    明異議之期間，自裁決送達之翌日起算，並得依法扣除在途
    期間及聲請回復原狀，道路交通管理處罰條例第87條第1 項
    及道路交通案件處理辦法第12條、第13條分別定有明文。
二、經查，本件抗告人即聲明異議人甲○○因「未依規定車道行
    駛」，違反道路交通管理處罰條例第33條第1 項規定，經主
    管機關之交通部公路總局屏東監理站（下稱屏東監理站）裁
    決處分，裁決書於民國97年11月18日送達於桃園縣平鎮市○
    ○路○ 段124 巷34號3 樓由抗告人收受，有屏東監理站送達
    證書1 紙附卷可稽。而抗告人係於97年12月5 日向原處分機
    關屏東監理站陳述聲明異議（誤載為訴願書），有抗告人提
    出蓋有屏東監理站97年12月5 日收文章之訴願書暨交通違規
    陳述單及查詢單各1 紙附卷可稽（見原審卷第6 至11頁），
    另屏東監理站97年12月9 日高監屏字第0972004327號函亦載
    明：「主旨：有關台端（即抗告人）為屏監違字第裁82－Z0
    00 00000號裁決書陳情乙案，復如說明，請查照。說明：一
    、依據台端97年12月04日訴願書辦理。……」等語（見原審
    卷第12頁）。足徵抗告人似於法定異議期間內（即97年12月
    8 日前）之97年12月5 日已向原處分機關聲明異議，雖其以
    訴願書之名義聲明不服之理由，但其內容顯係陳述本件交通
    違規不服之意見及理由，自不能以文害義，認其非對於本件
    原處分機關裁決處分之聲明異議，容有調查之必要。原審未
    注意及道路交通案件處理辦法第12條、第13條規定，逕以抗
    告人違反道路交通管理處罰條例第87條第1 項規定，逾期提
    出聲明異議，而駁回抗告人之異議，尚有未合，抗告意旨雖
    非執此指摘原裁定不當，惟原裁定既有上開可議之處，仍應
    由本院將原裁定撤銷，並為顧及當事人之審級利益，爰發回
    原審法院查明後，更為妥適之裁定。
三、據上論斷，應依道路交通案件處理辦法第26條，刑事訴訟法
    第413 條前段，裁定如主文。
中    華    民    國    98    年    5     月    12    日
               刑事第九庭  審判長法  官   莊秋桃
                                 法  官   范惠瑩
                                 法  官   裕斗
以上正本證明與原本無異。
不得再抗告。
中    華    民    國    98    年    5     月    12    日
                                書記官    張宗芳


司法院資訊處製作；財團法人民間司法改革基金會備份。
